【裁判字號】    92,訴,316
【裁判日期】    920610
【裁判案由】    毒品危害防制條例
【裁判全文】
臺灣臺北地方法院刑事判決                          九十二年度訴字第三一六號
    公  訴  人  臺灣臺北地方法院檢察署檢察官
    被      告  甲○○
右列被告因違反毒品危害防制條例案件，經檢察官提起公訴（九十二年度毒偵字第一
三七號），本院判決如左：
    主      文
甲○○連續施用第一級毒品，處有期徒刑拾月。又施用第二級毒品，處有期徒刑陸月
。應執行有期徒刑壹年貳月。
    事      實
一、甲○○有違反麻醉藥品管理條例案件前科（不構成累犯）。甲○○因施用第二級
    毒品安非他命案件，經依本院八十七年度毒聲字第八一一號裁定送勒戒處所觀察
    、勒戒後，因無繼續施用毒品之傾向，由台灣台北地方法院檢察署檢察官於民國
    八十七年十一月九日以八十七年度偵字第一三五三八號為不起訴處分確定。復因
    施用第二級毒品安非他命案件，經依本院八十九年度毒聲字第二五一五號裁定送
    勒戒處所觀察、勒戒後，因無繼續施用毒品之傾向，由台灣台北地方法院檢察署
    檢察官於八十九年十月二十四日以八十九年度毒偵字第二八二四號為不起訴處分
    確定。詎仍不知戒絕毒癮，仍基於施用第一級毒品海洛因之概括犯意，自九十一
    年九月初某日起至同年十一月二十八日某時止，在其台北市○○區○○路三段三
    ○三巷八號住處及台北縣新店市○○路○段八十一號四樓租處等處，連續施用第
    一級毒品海洛因多次。並於同年十一月二十九日十六時十分為警查獲並採尿之前
    九十六小時內某時（不含為警查獲後至採尿前之該段期間），在不詳地點施用第
    二級毒品安非他命一次。嗣於九十一年十一月二十九日十六時十分許（公訴人誤
    載為九十二年十一月二十九日，應予更正），為警在台北縣新店市○○路○段八
    十一號四樓查獲。
二、案經台北縣政府警察局新店分局報請台灣台北地方法院檢察署檢察官偵查起訴。
    理      由
一、訊據被告甲○○對於右揭時、地連續施用第一級毒品海洛因之事實坦承不諱，然
    矢口否認有施用第二級毒品安非他命之犯行，辯稱：並未施用第二級毒品安非他
    命，不知何以尿液檢驗結果會呈現第二級毒品安非他命陽性反應云云。經查，被
    告於九十一年十一月二十九日為警查獲後所採集之尿液，經送台灣檢驗科技股份
    有限公司以初步檢驗－ＥＩＡ酵素免疫分析法及確認檢驗－ＧＣ＼ＭＳ氣相層析
    ＼質譜儀法檢驗後，結果判定確呈鴉片類陽性反應及安非他命類陽性反應，有該
    公司濫用藥物尿液檢驗報告一紙附卷可稽，而尿液中呈安非他命陽性反應，其吸
    食時間距採集時間，依相關資料推斷，最長不會超過四日，是被告空言否認未施
    用第二級毒品安非他命云云，顯係事後卸責之詞，不足採信，綜上，足認被告確
    有於右揭其自白之時、地施用第一級毒品海洛因之犯行及曾在為警查獲採尿之前
    九十六小時內某時施用第二級毒品安非他命之犯行無訛。查被告因施用第二級毒
    品安非他命案件，經依本院八十七年度毒聲字第八一一號裁定送勒戒處所觀察、
    勒戒後，因無繼續施用毒品之傾向，由台灣台北地方法院檢察署檢察官於八十七
    年十一月九日以八十七年度偵字第一三五三八號為不起訴處分確定，復因施用第
    二級毒品安非他命案件，經依本院八十九年度毒聲字第二五一五號裁定送勒戒處
    所觀察、勒戒後，因無繼續施用毒品之傾向，由台灣台北地方法院檢察署檢察官
    於八十九年十月二十四日以八十九年度毒偵字第二八二四號為不起訴處分確定，
    此有台灣台北地方法院檢察署八十七年度偵字第一三五三八號、八十九年度毒偵
    字第二八二四號不起訴處分書及台灣高等法院被告全國前案紀錄表等在卷可參。
    本件事證業已明確，被告施用第一級毒品海洛因及第二級毒品安非他命犯行均堪
    認定，應予依法論科。
二、查海洛因具有成癮性，服用後會產生依賴性、耐藥性，並引起亢進性反應、慢性
    中毒、精神障礙、類似精神分裂症之錯覺、幻覺、妄想及伴有行動與性格異常等
    副作用；而安非他命屬中樞神經興奮劑，具有輕微之成癮性，服用後會產生依賴
    性、耐藥性，並引起不安、頭昏、顫抖、亢進性反應、失眠、焦慮、譫妄、慢性
    中毒、精神障礙、類似精神分裂之錯覺、妄想及伴有行動與性格異常等副作用，
    服用海洛因或安非他命劑量增大時，甚或會導致死亡，而其慣用者，由於精神錯
    亂，更具有暴力攻擊及反社會行為等傾向，情況極為嚴重，且戒解不易，故立法
    院於八十六年十月三十日將肅清煙毒條例三讀修正通過為毒品危害防制條例，將
    海洛因列為第一級毒品，並增列安非他命為第二級毒品，該條例並於八十七年五
    月二十日經總統公布施行。又犯毒品危害防制條例第十條施用各級毒品之罪者，
    檢察官應先將被告送勒戒處所觀察、勒戒，經觀察、勒戒後，無繼續施用毒品傾
    向者，應由檢察官為不起訴之處分；經不起訴之處分後，五年內再犯施用毒品之
    罪，經觀察、勒戒後，認有繼續施用毒品之傾向或三犯以上者，不適用前開規定
    ，但應由檢察官聲請法院裁定先令入戒治處所施以強制戒治，毒品危害防制條例
    第二十條第一項、第二項、第三項分別定有明文。核被告甲○○所犯施用第一級
    毒品海洛因及第二級毒品安非他命之行為，係犯毒品危害防制條例第十條第一項
    之施用第一級毒品海洛因罪及同條第二項之施用第二級毒品安非他命罪。其持有
    第一級毒品海洛因及第二級毒品安非他命之低度行為，分別為施用第一級毒品海
    洛因及第二級毒品安非他命之高度行為所吸收，不另論罪。其先後多次施用第一
    級毒品海洛因之犯行，時間緊接，方法相同，觸犯構成要件相同之罪名，顯係基
    於概括犯意為之，為連續犯，應依刑法第五十六條之規定論以一罪，並加重其刑
    。又公訴人於證據並所犯法條欄內雖認被告所為施用第二級毒品安非他命之犯行
    亦屬連續犯云云，然公訴人於犯罪事實欄中僅敘及被告有施用第二級毒品安非他
    命之犯行一次，是公訴人於證據並所犯法條欄顯屬誤載，併予敘明。再被告所犯
    施用第一級毒品海洛因及第二級毒品安非他命之犯行，犯意各別，罪名有異，構
    成要件不同，應予分論併罰。爰審酌被告之素行、前已有施用第二級毒品安非他
    命之前科，竟仍不知悔改復行施用第一級毒品海洛因及第二級毒品安非他命，犯
    罪之動機、目的、手段、施用毒品戕害自身之健康、生活狀況、智識程度暨犯罪
    後之態度等一切情狀，量處如主文所示之刑，並定其應執行之刑，以示懲儆。
據上論斷，應依刑事訴訟法第二百九十九條第一項前段，毒品危害防制條例第十條第
一項、第二項，刑法第十一條前段、第五十六條、第五十一條第五款，判決如主文。
本案經檢察官黃兆揚到庭執行職務
中      華      民      國        九十二      年      六    月    十    日
                                          臺灣臺北地方法院刑事第五庭
                                              法  官  黃  紹  紘
右正本證明與原本無異。
如不服本判決，應於判決送達後十日內，向本院提出上訴狀。
                                              書記官  劉  新  怡
中      華      民      國        九十二      年      六    月    十    日
附錄本案論罪科刑所犯法條全文：
毒品危害防制條例第十條
施用第一級毒品者，處六月以上五年以下有期徒刑。
施用第二級毒品者，處三年以下有期徒刑。


司法院資訊處製作；財團法人民間司法改革基金會備份。
